臺北高等行政法院判決
　　　　　　　　　　　　　　　　　　 95年度簡字第00815號
原　　　告　齊格國際企業有限公司
代　表　人　甲○○（董事）
　　 送達代收人 乙○○
被　　　告　桃園縣政府
代　表　人　丙○○（縣長）
上列當事人間因就業服務法事件，原告不服行政院勞工委員會中
華民國95年09月08日勞訴字第0950031290號訴願決定，提起行政
訴訟。本院判決如下：
　　主  文
訴願決定及原處分均撤銷。
訴訟費用由被告負擔。
　　事  實
一、事實概要：原告之營業專員李梅鳳媒介逾期居留之印尼籍外
    國人SULIDA（護照號碼：AH788941），於桃園縣蘆竹鄉○○
    路357號2樓非法雇主王佩芝所經營之美容院「紓菲雅專業美
    容美體」從事按摩、推拿等工作，違反就業服務法第45條規
    定；經臺北縣政府警察局板橋分局於94年08月20日循線查獲
    ，復於94年11月17日以北縣警板外字第0940041012號函移由
    被告核處。經被告審查屬實，乃以95年05月08日府勞外字第
    09501307462號處分書，爰依就業服務法第64條第1項及第4
    項規定，處原告罰鍰新臺幣（以下同）10萬元。原告不服，
    提起訴願，經訴願決定駁回，原告猶未甘服，遂向本院提起
    行政訴訟。
二、兩造主張：
甲、原告起訴意旨略以：
  (一)關於業務人員李梅鳳確實曾經是原告的業務員。其任職於92
    年06月31日，因個人生涯規劃因素於92年12月31日正式離職
    ，故本案與原告無關。
  (二)警方於現場筆錄時詢問業務員李梅鳳的離職日期，原告受委
    託人乙○○說不知道正確日期，也說好像於92或93年離職，
    但不確定日期，因離職書並沒有帶在身上。警方說沒關係只
    是做筆錄，也沒有要原告提供正確的日期。事實上，李梅鳳
    確實已於92年12月31日離職，此有其所簽的離職書可證。
  (三)原告公司合法登記地址為臺北縣中和市○○路132巷14號1樓
    ，電話是00-00000000，傳真是00-00000000；惟李梅鳳名片
    地址係桃園縣平鎮市○○路○段211巷11號3樓，電話是00-00
    00000，其公司地址及電話與原告登記的合法營業地址不符
    ，益證本案係李梅鳳自行印名片假冒原告名義在外行使業務
    。
  (四)由上可知，李梅鳳非法媒介逾期停留之外僑因離職後偽冒原
    告名義在外行使業務確實與原告無關；且李梅鳳確實離職後
    冒用原告名義，刻公司大小章在外行使業務，其自行印製名
    片所登記的公司地址和原告公司完全不符；又李梅鳳離職後
    冒用原告名義在外行使業務，原告已給予警告，並要求其寫
    切結書，表明不再冒用原告名義在外行使業務，此有李梅鳳
    夫婦所簽切結書可證。
  (五)綜上所述，本案與原告無關，為此狀請鈞院鑒核，撤銷原處
    分及訴願決定。
乙、被告答辯意旨略以：
  (一)原告之營業人員李梅鳳非法媒介逾期停留之外僑SULIDA至桃
    園縣蘆竹鄉○○路357 號2 樓非法雇主王佩芝所經營之美容
    院「紓菲雅專業美容美體」從事按摩、推拿等工作，經臺北
    縣政府警察局板橋分局於94年08月20日循線查獲，王佩芝及
    SULIDA於調查筆錄坦承上情不諱。核其行為違反就業服務法
    第45條之規定，爰依同法第64條第4 項規定，處原告罰鍰10
    萬元，與首揭法條之規定洵無不合，合先指明。
  (二)原告訴訟意旨略謂：「關於業務人員李梅鳳確實曾經是原告
    的業務員。其任職於92年06月31日，因個人生涯規劃因素於
    92年12月31日正式離職，故本案與原告無關。」，惟查原告
    受委託人乙○○於94年09月05日板橋分局調查筆錄陳稱：「
    李梅鳳在齊格國際企業有限公司擔任業務，在我們公司任職
    不到半年，差不多93年10月份離職。」，SULIDA調查筆錄稱
    ：「（問）那一家仲介幫妳媒介工作? 答：我有提供一張名
    片，她的英文名JANEFOR LI李小姐，齊格仲介公司，也是她
    幫我辦理經結婚簽證手續來臺。」，非法雇主王佩芝於偵訊
    筆錄中稱：「我是經由一名不知名客人介紹李梅鳳小姐給我
    認識，於是客人給我李梅鳳行動電話，我就打電話給李小姐
    告訴她我要一名合法的外籍配偶能夠從事身體美容，大約在
    去年（93年）02月底，李小姐帶S 外僑至我店裡給我使用。
    」「大約在去年02月底至8 月，約6 個月。」。另本件訴願
    決定認：「是原告於訴願時雖檢附李梅鳳辭職書，以資證明
    李梅鳳業於92年12月31日離職，惟前開證明顯與原告實際負
    責人乙○○於偵訊筆錄中所稱之離職日期不符（93年10月份
    ），難謂非事後造具，尚難採信。」據上，原告之業務人員
    李梅鳳於93年02月底媒介逾期停留之外僑SULIDA至非法雇主
    王佩芝所經營之美容院從事按摩、推拿等工作，李梅鳳仍任
    職於原告公司，原告等既於調查筆錄簽名、按指印，非有其
    他具體事證，不得遽以否認該筆錄內容之真實性。
  (三)綜上，本件原告之業務人員李梅鳳非法媒介外國人從事工作
    ，顯已違反就業服務法第45條，爰依同法第64條第4 項規定
    對原告處以罰鍰。原告所訴非有理由，原處分及訴願決定應
    予維持。爰請貴院鑑核，依法駁回原告之訴，實感德便。
　　理  由
一、按「除本法另有規定外，外國人未經雇主申請許可，不得在
    中華民國境內工作。」「任何人不得媒介外國人非法為他人
    工作。」「違反第45條規定者，處新臺幣10萬元以上50 萬
    元以下罰鍰。5年內再違反者，處1年以下有期徒刑、拘役或
    科或併科新臺幣60萬元以下罰金。...法人之代表人、法人
    或自然人之代理人、受僱人或其他從業人員，因執行業務違
    反第45條規定者，除依前3項規定處罰其行為人外，對該法
    人或自然人亦科處各該項之罰鍰或罰金。」分別為就業服務
    法第43條、第45條、第64條第1項及第4項所明定。
二、本件係原告之營業專員李梅鳳媒介逾期居留之印尼籍外國人
    SULIDA，於桃園縣蘆竹鄉○○路357 號2 樓王佩芝所經營之
    美容院「紓菲雅專業美容美體」從事按摩、推拿等工作；經
    臺北縣政府警察局板橋分局於94年08月20日循線查獲，於94
    年11月17日函移由被告核處。被告係以原告實際負責執行業
    務之人乙○○於94年9 月5 日在警訊時陳稱略以：「李梅鳳
    在齊格國際企業有限公司擔任業務，在我們公司任職不到半
    年，差不多93年10月份離職。」等語；另雇主王佩芝於94年
    10月21日在警訊時自承略以：「我是經由一名不知名客人介
    紹李梅鳳小姐給我認識，於是客人給我李梅鳳行動電話，我
    就打電話給李小姐告訴她我要一名合法的外籍配偶能夠從事
    身體美容，大約在去年02月底，李小姐帶S 外僑至我店裡給
    我使用。」，另於94年12月6 日在被告機關所屬勞動及人力
    資源局稱：「當時我需要一個美容助理，我的客人李梅鳳小
    姐告訴我可以幫我介紹合法的外籍配偶來工作，就把SULIDA
    帶來。」；而印尼籍外國人SULIDA於94年08月29日第2 次偵
    訊筆錄中稱：「問：那一家仲介幫妳媒介工作? 答：我有提
    供一張名片，她的英文名JANEFOR LI李小姐，齊格仲介公司
    ，也是她幫我辦理經結婚簽證手續來臺。」等語，而認定印
    尼籍外國人SULIDA係經由李梅鳳媒介而受雇；再者，原告於
    訴願時檢附李梅鳳辭職書，以資證明李梅鳳業於92年12月31
    日離職；然該辭職書所載離職日期92年12月31日與上開原告
    實際負責人乙○○於偵訊筆錄中所稱之離職日期（93年10
    月份）不符，難謂非事後補具，尚難可採等語，即認原告係
    違反就業服務法第45條之規定，依同法第64條第1 項及第4
    項規定處原告罰鍰10萬元，其論事用法，固非無據。
三、惟查：
  (一)原告固自承李梅鳳確實曾經是原告公司所僱用之業務員，惟
    主張李梅鳳任職於92年06月31日，而於92年12月31日即離職
    。另原告實際負責執行業務之人乙○○於94年9 月5 日在警
    訊時陳稱：「李梅鳳在齊格國際企業有限公司擔任業務，在
    我們公司任職不到半年，差不多93年10月份離職。」。
  (二)本院函請財政部台灣省北區國稅局，查詢李梅鳳91年、92年
    及93年申報所得資料，經該國稅局所屬中壢稽徵所函覆，該
    三年均無李梅鳳申報所得資料，有中壢稽徵所96年5 月11日
    北區國稅中壢二字第0961007126號函一份在卷可按。
  (三)依卷附李梅鳳名片，地址係桃園縣平鎮市○○路○ 段211 巷
    11號3 樓，電話是00-0000000；而原告公司登記地址為臺北
    縣中和市○○路132 巷14號1 樓，電話是00-00000000 ，有
    私立就業服務機構詳細資料影本一紙在卷可按；是以李梅鳳
    名片所載地址及電話與原告登記的營業地址及電話均不符。
四、綜上所述，本件臺北縣政府警察局板橋分局於94年08月20日
    查獲李梅鳳媒介逾期居留之印尼籍外國人SULIDA，於桃園縣
    蘆竹鄉○○路35 7號2 樓王佩芝所經營之美容院「紓菲雅專
    業美容美體」從事按摩、推拿等工作，固屬真實；然被告僅
    以李梅鳳辭職書所載離職日期92年12月31日與上開原告實際
    負責人乙○○於偵訊筆錄中所稱之離職日期（93年10月份）
    不符，即以認定於94年8 月間李梅鳳為原告公司所僱用，而
    處以罰鍰，實嫌率斷；訴願決定仍予維持，亦有可議。原告
    起訴意旨執以指摘，請求撤銷訴願決定及原處分，為有理由
    ，應予准許。
四、本件為簡易訴訟程序事件，依卷內資料及本院調查所得，事
    證已臻明確，故不經言詞辯論為之，併此敘明。
據上論結，本件原告之訴為有理由，依行政訴訟法第233 條第1
項、第236 條、第195 條第1 項前段、第98條第3 項前段，判決
如主文。
中　　華　　民　　國　　96　　年　　6　　月　　29　　日
                           第七庭　法　官  黃秋鴻
上為正本係照原本作成。
本件以訴訟事件所涉及之法律見解具有原則性者為限，始得於本
判決送達後20日內向本院提出上訴狀並表明上訴理由，如已於本
判決宣示後送達前提起上訴者，應於判決送達後20日內補具上訴
理由（均按他造人數附繕本），且經最高行政法院許可後方得上
訴。
中　　華　　民　　國　　96　　年　　6　　月　　29　　日
 　　  　　　　　　　   　　　     書記官  蘇婉婷
